PHILÉAS CONDEMINE

En bref

Lead Data Scientist NLP chez Covéa depuis Octobre 2021.

4 ans au ministère de la Santé pour modéliser les parcours de soins du SNDS et mettre en place des outils pour le centre de crise sanitaire CoViD-19.

3,5 ans au centre d'excellence technique d'AXA AGPC : amélioration des techniques de tarification et de gestion des sinistres grâce au machine learning et aux données externes.

■ EXPÉRIENCES PROFESSIONNELLES

2021-Aujourd'hui

Lead Data Scientist NLP

Conseil Interne Data Science

Paris, France

• Multiple projets NLP en Production avec des problématiques de Labellisation, Annotation, Monitoring, MultiLabel Topic Classification, Sentiment Analysis, Anonymisation grâce au fine-tuning et re-entraînement de modèles type RoBERTa/CamemBERT: Transformers HuggingFace sur Azure + Databricks.

2018-2021

Senior Data Scientist et Entrepreneur d'Intérêt Général (EIG)

DREES et centre crise sanitaire CoViD-19

Paris, France

- Modélisation de séquences de soins pour la prédiction de pathologies et la détection de ruptures dans les séquences de soins.
- Classification par active-learning et diffusion d'indicateurs de santé.
- Outil pour les ARS : saisie interactive du zonage des professions de santé
- Contribution au centre de crise sanitaire CoViD-19 : collecte de données auprès des hôpitaux - respirateurs et des laboratoires - tests, réactifs, centre de dépistage, EPI.
- Production d'open-data sur des données hospitalières avec implémentation de contraintes d'anonymisation k-anonymat et l-diversité
- Mise en place de formations à R et Shiny pour les agents de la DREES

2014-2017

Actuarial Data Scientist



AXA Global P&C

Paris. France

- Innovation dans la tarification en assurance auto et mrh en améliorant les zoniers, véhiculiers. Tarification avec des techniques de boosting et d'intreprétation du machine-learning.
- Analyse du coût des sinistres : prédiction du coût théorique pour scorer les garages en tenant compte du case-mix. Poc avec AXA-Spain, déployé en Espagne, Italie, France avec les Data Engineers locaux.
- Utilisation de données textuelles pour la gestion des sinistres litigieux.
- Modèle de risque des routes basé sur les données GPS des utilisateurs.
- Mise en place de hackathons et formations à la data science pour les actuaires.

2014

Mémoire d'actuariat



AXA Belgium

Télétravail

Exploitation des données de tarification du portefeuille auto d'AXA Belgium pour mesurer l'impact ceteris paribus de l'âge sur le risque d'accident de la route avec des techniques économétriques. Sinistralité des conducteurs âgés Le mémoire était finaliste du prix SCOR.

♣ Télécharger en PDF sur aithub



CONTACT

phileas.condemine

github.com

₩ gitlab.com

≥ hackerrank.com

y twitter.com

in linkedin.com

J +33 643 549 576

COMPÉTENCES

Expert en R, avancé en Python et confirmé en SQL & NoSQL.

Machine-learning GLM, XGBoost/GBM, SVM pour la résolution de problèmes en assurance: tarification, gestion de sinistres, fraude, attrition.

Traitement de données massives en Python-PySpark mais aussi Rdata.table quand ça suffit.

Deep-learning en Python -Pytorch & Keras pour la modélisation de séquences de soins ou le traitement du langage naturel.

Dashboard et outils intéractifs avec **R-Shiny**, leaflet, plotly, DT, rhandsontable...

2012-2013

Stages de césure

SCOR - Exane

Paris, France

6 mois sur la tarification de Cat-Bonds par techniques MCMC 6 mois en structuration de produits dérivés et construction d'un indice synthétique basé sur un panier d'actions optimal



FORMATION

2017-2020

Deep learning

Découverte, approfondissement et mise en pratique des techniques de deep

• fast.ai, datascientest, deeplearning.ai

Formation au *deep learning*: vision par ordinateur et traitement du langage naturel. Entraînement de modèle from-scratch mais surtout transfer-learning / fine-tuning. Application aux séquences de soins : LSTM et 😂 transformers.

2019

Spark & Scala

Formation au langage Scala et à la programmation avec Spark & PySpark Coursera par Martin Odersky & Heather Miller

En parallèle de ce MOOC Coursera, je mettais en pratique sur le High Performance Computer de la DREES avec les données du SNDS.

2016

Formation aux langages web

Introduction à HTML, CSS, Javascript & JQuery.

◆ CodeSchool.com

Formation avec projet sur la pile logiciel Stack MEAN. Développement d'une API de tarification fast-quote avec Express. Compétences Web cruciales pour le développement d'applications R-Shiny.

2014

Introduction à la data science

Apprentissage supervisé et non supervisé

Ocursera par Bill Howe

Support Vector Machine, Gradient Boosting, Random Forests, k-means etc.

2010-2014

ENSAE Paris - IP Paris

Cursus ingénieur

Paris. France

Spécialisation actuariat et cours de data science et big data en parallèle

ENSEIGNEMENT

2018-2020

Formation au text-mining

Techniques "classiques" de traitement du texte : tokenisation, lemmatisation, vectorisation, embedding.

◆ CEPE ENSAE/ENSAI

2018-2020

Formation au machine learning

Techniques de classification pour des données structurées : SVM, Gradient Boosting, Random Forests

CEPE ENSAE/ENSAI

2014-2017

Data Science for Actuaries DS4A

Formation d'actuaires du groupe AXA aux techniques de data science dont text mining à travers des Bootcamp d'une semaine organisés en interne. Formation théorique avec la contribution d'Arthur Charpentier.

O DS4A AGPC

AUTRES PROJETS

Participation à des compétitions Kaggle : AXA "Telematics", Otto "Product Classification". Quora "Deduplication", West Nile Virus "Mosquito detection".

Création d'un robot 4-roues autonome programmé avec Arduino.

Participation à des hackathons AXA "Chatbot de fast-quote API.AI", APHP "Anomalies de prise en charge nocturne pour soins intensifs", ARS-IdF "Facteurs environnementaux d'augmentation des passages aux urgences".

Contribution à la Bulloterie un outil communautaire d'identification d'experts et curieux dans toutes sortes de domaines.

Ce CV a été généré grâce au package R pagedown.

Mis à jour le 2022-02-28.